【裁判字號】    88,交上易,295
【裁判日期】    890202
【裁判案由】    過失傷害
【裁判全文】
臺灣高等法院高雄分院刑事判決                  八十八年度交上易字第二九五號
    上  訴  人  台灣高雄地方法院檢察署檢察官
    被      告  丙○○
右上訴人因被告過失傷害案件，不服臺灣高雄地方法院八十八年度交易字第六二八號
中華民國八十八十月二十八日第一審判決（起訴案號：臺灣高雄地方法院檢察署八十
八年度偵字第一七五六八號），提起上訴，本院判決如左：
      主  文
上訴駁回。
    事    實
一、丙○○領有職業大貨車駕駛執照，於民國八十八年二月十八日上午九時四十五分
    許，駕駛ＸＯ─九一０號自用小客車，沿高雄縣阿蓮鄉○○路往田寮方向行駛，
    途經中正加油站前，欲行右轉加油站加油時，應注意且能注意其為轉彎車，應讓
    直行車先行，以避危險之發生，且依當時天候晴、日間自然光線、路面乾燥、無
    缺陷、無障礙物、視距良好等情形，又無不能注意之情形，竟疏未注意讓同向之
    直行車先行，便貿然右轉，致其車右前方撞及同向在右由甲○○所駕駛，附載乙
    ○○行駛至該處之ＯＵＥ─八０七號機車倒地，甲○○因而有左膝挫傷及扭傷，
    乙○○則受有左肩嚴重挫傷併肱受頸骨折、頭部、顏面挫傷之傷害。丙○○於肇
    事後偵查機關未發覺前，向警察機關自首而接受裁判。
二、案經王春元、乙○○訴由高雄縣警察局湖內分局移送臺灣高雄地方法院檢察署檢
    察官偵查起訴。
    理    由
一、訊據被告丙○○承認有於右揭時、地駕車發生車禍，致使告訴人王春元、乙○○
    受傷之事實，核與告訴人王春元、乙○○於偵審中指訴之情節相符，並有道路交
    通事故調查報告表附現場圖乙份、照片四張及告訴人受傷之劉光雄醫院診斷證明
    書二張在卷可資佐證。告訴人等指訴之事實，應屬實在。
二、按汽車行駛至無號誌之交岔路口時，轉彎車應暫停讓直行車先行，道路交通安全
    規則第一百零二條第一項第二款定有明文。被告考領有適當之駕駛執照，已據其
    供明在卷，並經本院核閱駕駛執照無誤，被告於右揭時地駕車行經上開路段右轉
    （原審誤植左轉）欲進入中正加油站應注意轉彎車應暫停讓直行車先行，以避危
    險之發生，且依當時天候晴、日間自然光線、路面乾燥、無缺陷、無障礙物、視
    距良好等情形，又無不能注意之情形，竟疏未注意讓同向在右之告訴人直行車先
    行，貿然右轉，致其車右前方撞及告訴人機車倒地，致告訴人甲○○及乙○○二
    人受傷，其有過失，已經明顯。而告訴人等因本件車禍受傷，與被告之過失行為
    間並有相當因果關係，被告於本院否認過失，顯係卸責之詞，殊無足取，本件事
    證明確，被告犯行已堪認定。
三、本件被告駕車因過失肇事，致告訴人受傷，核其所為，應成立刑法第二百八十四
    條第一項前段之普通過失傷害罪。被告一個過失行同時致告訴人二人受傷，係一
    行為觸犯數個罪名，屬想像競合犯，應從一重處斷。又被告於肇事後，偵查機關
    發覺前，即在現場等候警方處理並坦承肇事，此為告訴人王春元陳明在卷，為對
    於未發覺之罪自首而接受裁判，應減輕其刑。
四、原審因認被告罪證明確，而適用刑法第二百八十四條第一項前段、第五十五條、
    第六十二條前段、第四十一條、罰金罰鍰提高標準條例第一條前段、第二條之規
    定，並審酌被告駕車疏於注意轉彎車應讓直行車先行而肇事，致告訴人二人受傷
    非輕，且被告迄今未與告訴人達成民事和解等一切情狀，爰量處有期徒刑三月，
    並諭知易科罰金之折算標準。認事用法俱無不合，量刑亦稱妥適，告訴人上訴意
    旨指摘原判決量刑過輕，為無理由，應予駁回。
據上論結，應依刑事訴訟法第三百六十八條，判決如主文。
本案經檢察官林應華庭執行職務。
中      華      民      國    八十九    年      二      月      二      日
                              臺灣高等法院高雄分院刑事第六庭
                                  審判長法官  陳吉雄
                                        法官  江泰章
                                        法官  周賢銳
右正本證明與原本無異。
不得上訴。
                                      書記官  高文輝
中    華    民    國     八十九     年       二       月        三      日
附錄：本判決論罪科刑法條：
刑法第二百八十四條
因過失傷害人者，處六月以下有期徒刑、拘役或五百元以下罰金。致重傷者，處一年
以下有期徒刑、拘役或五百元下罰金。
從事業務之人，因業務之過失傷害人者，處一年以下有期徒刑、拘役或一千元以下罰
金。致重傷者，處三年以下有期徒刑、拘役或二千元以下罰金。
                                                                        Ｆ


司法院資訊處製作；財團法人民間司法改革基金會備份。
